# 关于非同一控制合并后，子公司转让资产给母公司

提问人：hnanxuel 时间：2016-01-18 11:38:21
请教大家以下问题 例如：A为母公司， 100 元收购B公司（非同一控制），B可辨认资产账面价值 60 ，无负债，公允价值 80 ，A合并报表层面产生 20 商誉 现B公司将其资产转让给A公司，转让价格为账面净值60, 请问A公司对于这些资产的入账价值是否为转让价格 60合并报表层面应怎么处理B转让A的事项，有点混乱了，谢谢大家~~

回答人：chenyiwei
如果所转移的资产不涉及金融资产，则A的个别报表层面有两种处理方法：（ 1 ）按实际交易价格 60 入账；（ 2 ）按公允价值 80 入账，同时视同通过不公允的关联交易部分收回对B的投资，差额 20 贷记“长期股权投资——B”。 在A的合并报表层面，应完全抵销该项内部交易的影响，保持该资产在合并报表层面的原有计量基础（以购买日的公允价值为基础持续计算的金额）不变。

提问人：zengfengxia 时间：2016-01-19 09:24:24
陈版，第二种做法的依据是什么？这个案例是不是应该按照解释 7 号第四条的原则进行会计处理，以购买日子公司可辨认净资产公允价值基础延续计量的价值转入母公司账面，差异作为与子公司之间的权益性交易调整对子公司长期股权投资，交易完成后，子公司只剩下货币资金为空壳公司，母公司个别报表应体现商誉？

回答人：chenyiwei
也可以。但请注意最终差额不要调整资本公积。

提问人：zengfengxia 时间：2016-01-20 17:36:33
谢谢陈版，解释 7 号当中提到的会出现资本公积会是什么情况下形成的？计入资本公积的理由是什么？

回答人：chenyiwei
不清楚背后的理论基础是什么，但最终差额调整资本公积的情况应不多见，例如母子公司对同一项资产或负债的计税基础不同导致对递延所得税的调整等。

提问人：乐和风 时间：2017-12-21 16:52:58
陈老师，就该问题补充咨询一下，如果我转移了净资产中的部分无形资产，如药品生产批文，子公司层面还保留部分批文和部分生产环节，假设母公司按持续计量的公允价值净资产，并按权益性交易调整了长期股权投资，那合并报表层面的商誉该如何处理？就这个例子，合并报表层面的商誉是 20 ，这个商誉基于的子公司资产组的一部分（无形资产）被转移到了母公司，那是不是要拆分部分商誉至母公司账上？这个拆分比例如何确定？日后减值测试该如何操作？请陈老师拨冗指导！

回答人：chenyiwei
商誉只在合并报表层面体现，个别报表层面不体现，所以在报表列报时不存在分拆问题。但是，因为资产转移，商誉对应的资产组的划分有变，期末减值测试时应相应调整商誉与资产组之间的对应关系。